# 求助陈版 - 同一控制下处置子公司

提问人：wx_5a60a720bf5b 时间：2022-05-20 22:19:54
陈版好，
背景：A公司是集团控股公司，下属子公司B和C，现在A将持有的子公司C的股权全部以公允价值转让给子公司B，转让后，持股架构为A-B-C。
问题：由于价格公允，A公司个别报表确认处置的投资收益。但是B公司取得C属于同一控制下企业合并，对价与C公司持续计量的净资产的差异计入资本公积。现有合并准则，处置子公司未区分同控和非同控，都是以对价-账面价值确认投资收益。那么A公司在编制合并报表是，确认的投资收益是否需要与资本公积相抵消（借：投资收益 贷：资本公积）？

回答人：chenyiwei
该事项属于A合并范围内的架构重组，但不涉及外部交易对手，不改变A可控制的经济资源，故应和一般的集团内部交易一样，抵销内部交易未实现损益。A确认的处置损益应当与B冲减资本公积的金额相抵销。